臺灣臺中地方法院刑事判決　　　　　　　　　　　　九十一年度訴字第二二五八號
　　公　訴　人　臺灣臺中地方法院檢察署檢察官
　　被　　　告　丙○○
　　指定辯護人　本院公設辯護人甲○○
右列被告因殺人未遂案件，經檢察官提起公訴（九十一年度偵字第一六五四六號），
本院判決如左：
    主  文
丙○○殺人未遂，處有期徒刑陸年，扣案之木柄壹支沒收。
    事  實
一、丙○○於民國（下同）九十一年八月二十一日晚上十一時三十分許，持磚頭、竹
    籤（均未扣案）及木柄一支至臺中縣新社鄉○○村○○街五十七之一號乙○○住
    處，因欲與乙○○爭執，詎料丙○○竟心生殺意，明知以磚頭、竹籤、木柄等物
    敲擊人體頭部將有致命之危險，竟仍基於殺人之故意，趁乙○○走出住處大門之
    際，即持預藏之磚頭、竹籤及木柄重擊乙○○頭部多次，同時口稱：「給你死」
    後逃逸，致使乙○○受有前額、顏面部六處一‧五至四公分挫裂傷、頭皮部（前
    後、左右）共計二十處，大小亦係一‧五公分至四公分之挫裂傷、多量出血、右
    手臂四Ⅹ五公分大之淺皮裂傷及雙膝蓋部挫傷而昏躺在地。嗣經住於同街五十八
    號之李懷玉報警處理，經警據報趕赴現場將乙○○送醫治療後始倖免於難，丙○
    ○乃未能遂其殺人犯行。隨後警方並與崑山守望相助隊隊員詹德遠等人於翌（二
    十二）日凌晨一時許，在臺中縣新社鄉○○村○○街五十七之一號旁竹林內查獲
    躲藏於此之丙○○。
二、案經乙○○訴由臺中縣警察局東勢分局報請臺灣臺中地方法院檢察署檢察官偵查
    起訴。
    理  由
一、訊之被告丙○○矢口否認有何殺人未遂犯行，辯稱：我沒有要打死乙○○，當時
    我有喝酒、意識不清云云。惟查：右揭犯罪事實，業據告訴人乙○○於警訊及本
    院審理時指訴甚詳，核與證人李懷玉、詹德遠及被害人乙○○之妻陳彭心等人於
    警訊時證述之情節相符。告訴人乙○○於本院審理時復稱：案發當天沒有聞到被
    告身上有酒味等語；又證人即臺中縣警察局東勢分局新社分駐所承辦本案之警員
    丁○○於本院審理時亦證稱：被告於案發當天沒有喝酒，我們有請豐原醫院對被
    告抽血檢查，也沒有酒精反應，被告於被查獲時之精神狀態正常等語，並有衛生
    署豐原醫院檢驗科微量元素藥毒物測定檢驗結果表附卷可稽；另證人李懷玉及詹
    德遠於警訊時亦均證述被告平時意識狀態正常等語，是被告辯稱其案發當時有喝
    酒、意識不清云云，顯不可採。而按頭部係人體要害部位，被告竟持磚頭、竹籤
    及木柄對被害人乙○○之頭部猛敲，造成乙○○受有前額、顏面部六處一‧五至
    四公分挫裂傷、頭皮部（前後、左右）共計二十處，大小亦係一‧五公分至四公
    之挫裂傷、多量出血、右手臂四Ⅹ五公分大之淺皮裂傷及雙膝蓋部挫傷，此有乙
    ○○受傷證明之東勢鎮農會附設農民醫院診斷證明書及照片附卷可憑，均可見被
    告敲擊被害人之頭部次數甚多，用力亦猛，其應有斷絕被害人生命之殺人犯意甚
    明。此外，復有證人丁○○製作之職務報告書、現場照片及現場圖等附卷可資佐
    證，從而本件事證明確，被告犯行洵堪認定。
二、核被告所為，係犯刑法第二百七十一條第二項、第一項之殺人未遂罪。被告雖已
    著手於殺人行為之實施，惟尚未生死亡之結果，其犯罪屬未遂，爰依刑法第二十
    六條前段之規定，按既遂犯之刑度減輕之。爰審酌被告曾有妨害公務、竊盜等前
    科（不構成累犯），此有臺灣高等法院被告全國前案紀錄表及臺灣臺中地方法院
    檢察署刑案資料查註紀錄表附卷可稽，素行不佳。茲竟因無故即持磚頭、竹籤及
    木柄等物於深夜前往被害人住處，多次敲擊被害人頭部成傷，非但對被害人身體
    、心理造成嚴重傷害，更對社會治安造成極為負面之影響，所生危害非輕，而其
    於犯後否認犯行，亦未賠償被害人所受損害等一切情狀，量處如主文所示之刑，
    以示懲儆。扣案之木柄一支係被告所有持以殺人之物，已如前述，爰依刑法第三
    十八條第一項第二款之規定宣告沒收。至於被告另持以殺人用之磚頭及竹籤，業
    據被告於行兇後丟棄，且經警遍尋無著，並未扣案，因形體不明，為免將來執行
    之困難，爰不予宣告沒收，附此敘明。
據上論斷，應依刑事訴訟法第二百九十九條第一項前段，刑法第二百七十一條第二項
、第一項、第二十六條前段、第三十八條第一項第二款，判決如主文。
本案經檢察官藍獻榮到庭執行職務。
中      華      民      國      九十一    年    十二    月      十      日
                                    臺灣臺中地方法院刑事第一庭
                                        法  官  王  國  棟
右正本證明與原本無異。
如不服本判決，應於送達後十日內向本院提出上訴狀（須附繕本），上訴於
臺灣高等法院臺中分院。
                                        書記官
中      華      民      國      九十一    年    十二    月      十      日
附錄本案論罪科刑法條全文
刑法第二百七十一條第一項、第二項
殺人者，處死刑、無期徒刑或十年以上有期徒刑。
前項之未遂犯，罰之。
